臺灣臺南地方法院刑事判決
110年度訴字第1322號
公  訴  人  臺灣臺南地方檢察署檢察官
被      告  郭峯何



上列被告因傷害案件，經檢察官提起公訴（110年度調偵字第155
0號），本院判決如下：
    主  文
本件公訴不受理。
    理  由
一、公訴意旨如附件起訴書所載。
二、按告訴乃論之罪，告訴人於第一審辯論終結前，得撤回其告
    訴；又告訴經撤回者，法院應諭知不受理之判決，並得不經
    言詞辯論為之，刑事訴訟法第238條第1項、第303條第3款、
    第307條分別定有明文。
三、本件被告因傷害案件，經檢察官提起公訴，被告涉犯刑法第
    277條第1項之傷害罪，依同法第287條之規定，須告訴乃論
    。茲告訴人具狀聲請撤回告訴，此有撤回告訴狀在卷可憑，
    揆諸前開說明，爰不經言詞辯論，逕為諭知不受理之判決。
據上論斷，應依刑事訴訟法第303條第3款、第307條，判決如主
文。
中　　華　　民　　國　　111 　年　　8 　　月　　1 　　日
　　　　　　　　　刑事第八庭   審判長法　官 鄭燕璘
　　　　　　　　　                   法  官 陳碧玉
　　　　　　　　　                   法  官 郭瓊徽
以上正本證明與原本無異。
如不服本判決應於收受本判決後20日內向本院提出上訴書狀，並
應敘述具體理由。其未敘述上訴理由者，應於上訴期間屆滿後20
日內向本院補提理由書狀（均須按他造當事人之人數附繕本）「
切勿逕送上級法院」。 
                                     書記官 王珮君
中　　華　　民　　國　　111 　年　　8 　　月　　1 　　日
附件：
臺灣臺南地方檢察署檢察官起訴書
                                   110年度調偵字第1550號
　　被　　　告　郭峯何  男　30歲（民國00年0月00日生）
　　　　　　　　　　　　住○○市○○區○○○街000號2樓之
　　　　　　　　　　　　2
　　　　　　　　　　　　國民身分證統一編號：Z000000000號

上列被告因傷害案件，業經偵查終結，認應提起公訴，茲將犯罪
事實及證據並所犯法條分敘如下：
　　　　　犯罪事實
一、郭峯何曾因公共危險案件，經臺灣臺南地方法院以106年度
    交簡字第3252號確定判決處以有期徒刑2月、併科罰金新臺
    幣1萬元，於民國106年11月14日易科罰金執行完畢。詎其仍
    不知悔改，於109年7月25日中午12時許，在前女友馬慧伶臺
    南市○○區○○里○○000○0號住所，與馬慧伶因故發生口角爭執
    ，郭峯何竟基於傷害之犯意，徒手毆打馬慧伶，致馬慧伶受
    有頭部外傷併外傷性眩暈，左側肩部挫瘀傷，右側前臂、右
    側手部、左側上臂挫瘀傷之傷害。嗣因馬慧伶不甘受害報警
    處理，始循線查悉上情。
二、案經馬慧伶訴由臺南市政府警察局善化分局報告偵辦。
　　　　　證據並所犯法條
一、訊據被告郭峯何固稱其與告訴人馬慧伶於上開時、地曾發生
    拉扯，惟矢口否認有何傷害犯嫌，辯稱：我不記得是否有用
    腳踹告訴人，也不記得是否有攻擊告訴人的臉部或拉告訴人
    去撞牆等語。經查：本件犯罪事實，業據證人即告訴人馬慧
    伶警詢及偵查中證述明確，並有卷附郭綜合醫院家庭暴力事
    件驗傷診斷書1份可佐，堪信為真實。被告所辯尚屬卸責之
    詞，委無足採。本件事證明確，被告犯嫌應堪認定。
二、核被告所為，係犯刑法第277條第1項之普通傷害罪嫌。
三、依刑事訴訟法第251條第1項提起公訴。
　　此　  致
臺灣臺南地方法院
中　　華　　民　　國　 110　　年　　12　　月　　11　　日
                              檢  察  官  許 華 偉
本件證明與原本無異
中　　華　　民　　國　 110　　年　　12　　月　　20　　日
                              書  記  官  劉 豫 瑛
附錄法條：
中華民國刑法第277條
傷害人之身體或健康者，處 5 年以下有期徒刑、拘役或 50 萬
元以下罰金。
犯前項之罪，因而致人於死者，處無期徒刑或 7 年以上有期徒
刑；致重傷者，處 3 年以上 10 年以下有期徒刑。